臺灣彰化地方法院刑事判決             100年度訴字第1410號
公  訴  人  臺灣彰化地方法院檢察署檢察官
被      告  賴正雄
上列被告因違反毒品危害防制條例案件，經檢察官提起公訴（10
0年度毒偵字第1906號），本院以簡式審判程序，判決如下：
    主  文
賴正雄施用第一級毒品，累犯，處有期徒刑捌月。
    犯罪事實
一、賴正雄前因施用毒品案件，經本院裁定送觀察勒戒，於民國
    91年1 月2 日執行完畢，復於同年5 月間再度因施用毒品案
    件，經本院裁定送觀察勒戒及強制戒治，於92年7 月1 日執
    行完畢。又因施用毒品案件，經本院以97年度訴字第3269號
    判決判處有期徒刑9 月確定，再因施用毒品案件，經本院以
    98年度訴字第478 號判決判處有期徒刑10月確定，此2 案件
    經定執行刑為有期徒刑1 年4 月確定。另因施用毒品案件，
    經本院以98年度訴字第1514號判決判處有期徒刑10月確定，
    與前揭有期徒刑1 年4 月接續執行，甫於100 年6 月30日執
    行完畢。詎猶不知悔改，復基於施用第一級毒品海洛因之犯
    意，於100 年8 月7 日下午3 時許，在位於彰化縣大村鄉○
    ○村○○路239 號住所，以將第一級毒品海洛因置入香菸點
    燃吸食其煙霧之方式，施用第一級毒品海洛因1 次。嗣因其
    為毒品列管人口，為警於100 年8 月9 日下午2 時45分通知
    到場接受採集尿液送驗，結果呈毒品嗎啡及可待因陽性反應
    。
二、案經彰化縣警察局員林分局報告臺灣彰化地方法院檢察署檢
    察官偵查起訴。
    理  由
一、按毒品危害防制條例第20條、第23條將施用毒品之刑事處遇
    程序，區分為「初犯」及「五年內再犯」、「五年後再犯」
    。依其立法理由，係因經觀察、勒戒或強制戒治執行完畢釋
    放後，「五年內再犯」者，因其再犯率甚高，原實施之觀察
    、勒戒及強制戒治既已無法收其實效，爰依法追訴或裁定交
    付審理。至於經觀察、勒戒或強制戒治執行完畢釋放後，「
    五年後再犯」者，前所實施之觀察、勒戒或強制戒治已足以
    遮斷其施用毒品之毒癮，為期自新及協助其斷除毒癮，仍適
    用「初犯」規定，先經觀察、勒戒或強制戒治之程序。倘被
    告於五年內已再犯，經依法追訴處罰，縱其第三次（或第三
    次以上）再度施用毒品之時間，在初犯經觀察、勒戒或強制
    戒治執行完畢釋放五年以後，已不合於「五年後再犯」之規
    定，且因已於「五年內再犯」，顯見其再犯率甚高，原實施
    觀察、勒戒或強制戒治，已無法收其實效，即應依該條例第
    十條處罰，最高法院97年度第5 次刑事庭會議決議闡釋甚明
    。查本件被告前因施用毒品案件，經裁定送觀察勒戒，於91
    年1 月2 日執行完畢後，復於5 年內之91年間再度因施用毒
    品案件，再度經本院裁定送觀察勒戒及強制戒治等情，有臺
    灣高等法院被告前案紀錄表1 件在卷可稽，揆諸前開決議意
    旨，自應依法論科。又本件被告所犯為死刑、無期徒刑或最
    輕本刑為3 年以上有期徒刑以外之罪，其於準備程序中就被
    訴事實為有罪之陳述，經法官告知簡式審判程序之旨，並聽
    取公訴人之意見後，本院合議庭依刑事訴訟法第273 條之1
    第1項 規定，裁定由受命法官獨任進行簡式審判程序，合先
    敘明。
二、訊據被告對上開犯行均坦承不諱，被告之尿液經具備鑑定尿
    液中毒品反應專業能力之詮昕科技股份有限公司以酵素免疫
    分析法初步檢驗，再以氣相層析質譜儀法確認檢驗，呈嗎啡
    及可待因陽性反應，有該公司100 年8 月26日編號00000000
    號濫用藥物尿液檢驗報告、列管毒品人口尿液檢體採集送驗
    紀錄表1 件及彰化縣警察局員林分局委託檢驗尿液代號與真
    實姓名對照認證單1 件附卷可按。而人體施用第一級毒品海
    洛因後，可於2 至4 天內自尿液驗出嗎啡之醫學經驗，亦經
    行政院衛生署管制藥品管理局91年10月3 日管檢字第110436
    號函文釋示明確，足證被告出於任意性之自白與事實相符，
    本件事證明確，被告犯行已堪認定。
三、核被告所為，係犯毒品危害防制條例第10條第1 項之施用第
    一級毒品罪，其持有毒品之低度行為應為施用毒品之高度行
    為所吸收，不另論罪。被告有如犯罪事實欄所述之科刑及執
    行紀錄，有臺灣高等法院被告前案紀錄表在卷可稽，其於執
    行完畢後5 年內再犯本件有期徒刑以上之罪，為累犯，應依
    刑法第47條第1 項之規定加重其刑。爰審酌被告施用毒品，
    觀察勒戒後猶不知悔悟，犯後坦承犯行態度良好及其犯罪之
    動機、目的、所生身心之危害等一切情狀，認檢察官求刑過
    重，乃量處如主文所示之刑。
據上論斷，應依刑事訴訟法第273 條之1 第1 項、第299 條第1
項前段，毒品危害防制條例第10條第1 項，刑法第11條前段、第
47條第1 項，判決如主文。
本案經檢察官賴志盛到庭執行職務。
中    華    民    國   100    年    12    月    23    日
                  刑事第五庭  法  官  王奕勛
以上正本證明與原本無異。
如不服本判決應於收受判決後10日內向本院提出上訴書狀，並應
敘述具體理由；其未敘述上訴理由者，應於上訴期間屆滿後20日
內向本院補提理由書（均須按他造當事人之人數附繕本）「切勿
逕送上級法院」。
中    華    民    國   100    年    12    月    23    日
                              書記官  戴國安
附錄本案判決論罪科刑法條：
毒品危害防制條例第10條第1項
施用第1級毒品者，處6月以上5年以下有期徒刑。